【裁判字號】    98,抗,1328
【裁判日期】    980901
【裁判案由】    假扣押
【裁判全文】
臺灣高等法院民事裁定                  98年度抗字第1328號
抗  告  人  甲○○
上列抗告人因與相對人永達保險經紀人股份有限公司間假扣押事
件，對於中華民國98年5月25日臺灣新竹地方法院98年度裁全字
第615號裁定提起抗告，本院裁定如下：
    主  文
抗告駁回。
抗告費用由抗告人負擔。
    理  由
一、本件相對人於原法院聲請意旨略以：兩造立有保險承攬契約
    書（下稱系爭契約書），依約抗告人於伊授權獲准營業地區
    範圍內，從事產險或壽險招攬業務，依系爭契約書第2條、
    第3條、第5條約定，另依承攬人員約定事項（下稱系爭約定
    事項）及承攬契約人員業務制度規定（下稱系爭業務制度）
    辦理。因抗告人所承攬之保件中，具有系爭約定事項第5條
    約定、系爭業務制度第12章第7條、第8條第2款、第3款規定
    之情事，依約應返還其已受領之報酬新台幣（下同）132,22
    3元予伊，惟抗告人迄未給付，經催索亦無效，頃聞抗告人
    有將財產搬移隱匿，致日後有不能強制執行或甚難執行之虞
    ，為此願供擔保以代釋明之不足，聲請就抗告人之財產於13
    2,223元之範圍內為假扣押等語。
    原法院則准相對人以45,000元為抗告人供擔保後，得對抗告
    人之財產在132,223元之範圍內，予以假扣押；抗告人以132
    ,223 元為相對人供擔保或提存後，得免為或撤銷該假扣押
    。
二、抗告意旨略以：伊為保險經紀人，當初承攬訴外人即客戶劉
    惠蘭之保單，亦經相對人主管簽呈核准始生效，如條件不符
    ，相對人當初即應退件，不應在伊離職2年後始提出；倘伊
    有業務疏失，相對人主管亦有責任，不應由伊單獨承擔責任
    ，否則顯不公平。爰提起抗告，求予廢棄原裁定等語。
三、按債權人就金錢請求或得易為金錢請求之請求，欲保全強制
    執行，得聲請假扣押。又請求及假扣押之原因，應釋明之。
    釋明如有不足，而債權人陳明願供擔保或法院認為適當者，
    法院得定相當之擔保，命供擔保後為假扣押，民事訴訟法第
    522條第1項、第526條第1、2項分別定有明文。次按假扣押
    為保全程序而非確定私權之訴訟程序，請求及假扣押之原因
    雖應釋明，或由債權人就債務人所應受之損害，供法院所定
    之擔保以補釋明之不足，但債權人本案債權是否確實存在，
    則非保全程序所應審認之事項，此觀民事訴訟法第526條之
    規定自明。查本件相對人即債權人主張其對抗告人有132,22
    3元債權，經催討無效，迄未受償等情，業據提出抗告人所
    不爭執之系爭約定事項、系爭業務制度、系爭契約書、業務
    制度試算表、結欠通知函、抗告人報聘申請書等件為證（見
    原審卷第4至9、17頁），應堪信實。原審復據相對人陳明願
    供擔保以補假扣押原因釋明之不足，依首開規定，命其以
    45,000萬元供擔保後，得對抗告人之財產在132,223元之範
    圍內為假扣押，並無不合。抗告人所稱各節，縱令屬實，惟
    至多屬於其是否應返還已領報酬及相對人其他主管是否應連
    帶負責之爭執，揆諸前揭說明，乃應待本案解決之問題，非
    在本件保全程序中所得審究。抗告意旨指摘原裁定不當，求
    予廢棄，不能認為有理由。爰裁定如主文。
中    華    民    國    98    年    9     月     1    日
                    民事第十七庭
                        審判長法  官  藍文祥
                              法  官  陳麗芬
                              法  官  張競文
正本係照原本作成。
不得再抗告。
中    華    民    國    98    年    9     月    1     日
                              書記官  章大富


司法院資訊處製作；財團法人民間司法改革基金會備份。
